# 政府购买服务如何确认收入？

提问人：大葱拌牛肉 时间：2016-12-06 18:56:56
城投公司与政府签订政府购买服务合同，建设期共 4 年，回购期 25 年，建设期就开始支付回购资金，请问应该如何确认收入？是按照每年的回购金额对应确认收入与结转成本？还是说要按照建造合同准则，在 4 年内确认全部的收入，但是这样的话，回购金额与确认的收入就不配比，请问具体该如何进行会计处理？

回答人：chenyiwei
实质上是BT？如果是，则建设期间确认建造合同收入和长期应收款；回购期间确认利息收入。《瑞华研究》中有相关案例可参考。